---
title: "Módulo IV. Aprendizaje Automático"
subtitle: "Práctica"
author: "DSLAB"
date: "`r format(Sys.Date(), '%d de %B de %Y')`"
output:
  bookdown::html_document2:
    toc: true  # Incluye tabla de contenidos automática
    toc_float: true  # Mantener ToC visible a la izquierda
    toc_depth: 2  # Incluir dos niveles de profundidad en ToC
    number_sections: true  # Autonumerado de secciones
    theme: flatly  # Tema Bootstrap a emplear, 
                  # se puede elegir entre las opciones por defecto de Bootstrap:
                  # default, cerulean, journal, flatly, readable, spacelab, 
                  # united, cosmo, lumen, paper, sandstone, simplex, and yeti
    code_folding: show  # Oculta el código de R, incluye un botón para mostrarlo
                        # u ocultarlo
    df_print: paged  # Utiliza paged para mostrar mejor las tablas de datos
    fig_width: 7  # Anchura por defecto de las graficas (en pulgadas)
    fig_height: 5  # Altura por defecto de las gráficas (en pulgadas)
    fig_caption: true  # Incluye pie de figura y tablas
                       # El texto del caption se incluye en el argumento fig.cap
                       # en cada chunk
link-citations: yes  # Enlaces a entradas de bibliografía al final
---


# Introducción

En esta práctica vamos a estudiar la detección de intrusiones, que puede ser modelada como un problema de clasificación binaria. Es decir, el objetivo es determinar si el tráfico de la red es un comportamiento anormal o no.


```{r librerias´, echo=TRUE, message=FALSE}
library(class)
library(dplyr)
library(ggplot2)
```
# Los Datos

El conjunto de datos a auditar consiste en una amplia variedad de intrusiones simuladas en un entorno de red militar. Se creó un entorno para adquirir datos de volcado de TCP/IP sin procesar para una red simulando una LAN típica de las Fuerzas Aéreas estadounidenses. La LAN se enfocó como un entorno real y se atacó con múltiples ataques.

Una conexión es una secuencia de paquetes TCP que comienzan y terminan en algún momento entre los cuales los datos fluyen hacia y desde una dirección IP de origen a una dirección IP de destino bajo algún protocolo bien definido. Además, cada conexión se etiqueta como *normal* o como *ataque* con exactamente un tipo de ataque específico. Cada registro de conexión consta de unos 100 bytes.

Para cada conexión TCP/IP, se obtienen 41 características cuantitativas y cualitativas de los datos normales y de ataque (3 cualitativas y 38 cuantitativas). La variable de clase tiene dos categorías
- Normal
- Anómala

```{r datos, echo=TRUE}
Train_data <- read.csv("./datos/Train_data.csv")

Test_data <-  read.csv("./datos/Test_data.csv")
```

Vamos a ver los primeros datos:
```{r datos_inicio, echo=TRUE}
data <- Train_data
data
```


# EDA

En primer lugar estudiamos las variables de la base de datos:



Análisis variable duration. Relevante
```{r EDA1, echo=TRUE}


p <- data %>% mutate(log10_duration = log10(duration+0.5)) %>%
  select(class, log10_duration) %>%
  na.omit() %>%
  ggplot(aes(x=log10_duration, colour=class)) +
    geom_density(lwd=2)
p


p2 <- ggplot(data = data, aes(x = class, y = log10(duration+0.5), color = class)) +
      geom_boxplot(outlier.shape = NA) +
      geom_jitter(alpha = 0.3, width = 0.15) +
      scale_color_manual(values = c("gray50", "orangered2")) +
      theme_bw()

p2

```
Análisis por protocol_type. Relevante
```{r EDA2, echo=TRUE}
ggplot(data, aes(protocol_type)) + geom_bar()+ ggtitle("Número de conexiones por protocolo de red")
ggplot(data, aes(protocol_type,fill=class))+ geom_bar()+ ggtitle("Anomalías por tipo de protocolo")
```
Análisis de service. Relevante
```{r EDA3, echo=TRUE}

p <- data %>%
  select(class, service) %>%
  na.omit() %>%
  ggplot(aes(x=service, colour=class)) +
    geom_density(lwd=2)
p

ggplot(data, aes(service)) + geom_bar()+ ggtitle("x") + coord_flip()
ggplot(data, aes(service,fill=class))+ geom_bar()+ ggtitle("x")
```

Análisis de flag. Relevante
```{r EDA4, echo=TRUE}
p <- data %>%
  select(class, flag) %>%
  na.omit() %>%
  ggplot(aes(x=flag, colour=class)) +
    geom_density(lwd=2)
p

ggplot(data, aes(flag)) + geom_bar()+ ggtitle("x")
ggplot(data, aes(flag,fill=class))+ geom_bar()+ ggtitle("x")
```

Análisis src_bytes. Relevante
```{r EDA5, echo=TRUE}

p <- data %>% mutate(log10_src_bytes = log10(src_bytes+0.5)) %>%
  select(class, log10_src_bytes) %>%
  na.omit() %>%
  ggplot(aes(x=log10_src_bytes, colour=class)) +
    geom_density(lwd=2)
p

p2 <- ggplot(data = data, aes(x = class, y = log10(src_bytes+0.5), color = class)) +
      geom_boxplot(outlier.shape = NA) +
      geom_jitter(alpha = 0.3, width = 0.15) +
      scale_color_manual(values = c("gray50", "orangered2")) +
      theme_bw()

p2

```
Análisis de dst_bytes. Relevante
```{r EDA6, echo=TRUE}

p <- data %>% mutate(log10_dst_bytes = log10(dst_bytes+0.5)) %>%
  select(class, log10_dst_bytes) %>%
  na.omit() %>%
  ggplot(aes(x=log10_dst_bytes, colour=class)) +
    geom_density(lwd=2)
p


p2 <- ggplot(data = data, aes(x = class, y = log10(dst_bytes+0.5), color = class)) +
      geom_boxplot(outlier.shape = NA) +
      geom_jitter(alpha = 0.3, width = 0.15) +
      scale_color_manual(values = c("gray50", "orangered2")) +
      theme_bw()

p2
```
Análisis de land. Irrelevante.

```{r EDA7, echo=TRUE}

p <- data %>% mutate(log10_land = log10(land+0.5)) %>%
  select(class, log10_land) %>%
  na.omit() %>%
  ggplot(aes(x=log10_land, colour=class)) +
    geom_density(lwd=2)
p

p2 <- ggplot(data = data, aes(x = class, y = log10(land+0.5), color = class)) +
      geom_boxplot(outlier.shape = NA) +
      geom_jitter(alpha = 0.3, width = 0.15) +
      scale_color_manual(values = c("gray50", "orangered2")) +
      theme_bw()

p2

```

Análisis de wrong_fragment. Podría ser relevante.
```{r EDA9, echo=TRUE}

p <- data %>% mutate(log10_wrong_fragment = log10(wrong_fragment+0.5)) %>%
  select(class, log10_wrong_fragment) %>%
  na.omit() %>%
  ggplot(aes(x=log10_wrong_fragment, colour=class)) +
    geom_density(lwd=2)
p


p2 <- ggplot(data = data, aes(x = class, y = log10(wrong_fragment+0.5), color = class)) +
      geom_boxplot(outlier.shape = NA) +
      geom_jitter(alpha = 0.3, width = 0.15) +
      scale_color_manual(values = c("gray50", "orangered2")) +
      theme_bw()

p2
```

Análisis de urgent.Irrelevante
```{r EDA10, echo=TRUE}

p <- data %>% mutate(log10_urgent = urgent) %>%
  select(class, log10_urgent) %>%
  na.omit() %>%
  ggplot(aes(x=log10_urgent, colour=class)) +
    geom_density(lwd=2)
p


p2 <- ggplot(data = data, aes(x = class, y = urgent, color = class)) +
      geom_boxplot(outlier.shape = NA) +
      geom_jitter(alpha = 0.3, width = 0.15) +
      scale_color_manual(values = c("gray50", "orangered2")) +
      theme_bw()

p2
```
Análisis de hot. Irrelevante
```{r EDA11, echo=TRUE}

p <- data %>% mutate(log10_hot = log10(hot+0.5)) %>%
  select(class, log10_hot) %>%
  na.omit() %>%
  ggplot(aes(x=log10_hot, colour=class)) +
    geom_density(lwd=2)
p


p2 <- ggplot(data = data, aes(x = class, y = log10(hot+0.5), color = class)) +
      geom_boxplot(outlier.shape = NA) +
      geom_jitter(alpha = 0.3, width = 0.15) +
      scale_color_manual(values = c("gray50", "orangered2")) +
      theme_bw()

p2
```

Análisis de num_failed_logins. Irrelevante 
```{r EDA12, echo=TRUE}

p <- data %>% mutate(log10_num_failed_logins = log10(num_failed_logins+0.5)) %>%
  select(class, log10_num_failed_logins) %>%
  na.omit() %>%
  ggplot(aes(x=log10_num_failed_logins, colour=class)) +
    geom_density(lwd=2)
p


p2 <- ggplot(data = data, aes(x = class, y = log10(num_failed_logins+0.5), color = class)) +
      geom_boxplot(outlier.shape = NA) +
      geom_jitter(alpha = 0.3, width = 0.15) +
      scale_color_manual(values = c("gray50", "orangered2")) +
      theme_bw()

p2
```

Análisis de logged_in. Relevante.
```{r EDA13, echo=TRUE}

p <- data %>% 
  select(class, logged_in) %>%
  na.omit() %>%
  ggplot(aes(x=logged_in, colour=class)) +
    geom_density(lwd=2)
p


p2 <- ggplot(data = data, aes(x = class, y = logged_in, color = class)) +
      geom_boxplot(outlier.shape = NA) +
      geom_jitter(alpha = 0.3, width = 0.15) +
      scale_color_manual(values = c("gray50", "orangered2")) +
      theme_bw()

p2
```

Análisis de num_compromised. Irrelevante. 
```{r EDA14, echo=TRUE}

p <- data %>% mutate(log10_num_compromised = log10(num_compromised+0.5)) %>%
  select(class, log10_num_compromised) %>%
  na.omit() %>%
  ggplot(aes(x=log10_num_compromised, colour=class)) +
    geom_density(lwd=2)
p


p2 <- ggplot(data = data, aes(x = class, y = log10(num_compromised+0.5), color = class)) +
      geom_boxplot(outlier.shape = NA) +
      geom_jitter(alpha = 0.3, width = 0.15) +
      scale_color_manual(values = c("gray50", "orangered2")) +
      theme_bw()

p2
```

Análisis de root_shell. Irrelevante. 
```{r EDA15, echo=TRUE}
datos <- data %>% mutate(root_shell_2 = case_when(root_shell == 0 ~ "Sí",
root_shell == 1 ~ "No"))
datos$root_shell_2 <- as.factor(datos$root_shell_2)

p1 <- ggplot(data = datos, aes(x = root_shell_2, fill = class)) +
      geom_density(alpha = 0.5) +
      scale_fill_manual(values = c("gray50", "orangered2")) +
      geom_rug(aes(color = class), alpha = 0.5) +
      scale_color_manual(values = c("gray50", "orangered2")) +
      theme_bw()
p2 <- ggplot(data = datos, aes(x = class, y = root_shell_2, color = class)) +
      geom_boxplot(outlier.shape = NA) +
      geom_jitter(alpha = 0.3, width = 0.15) +
      scale_color_manual(values = c("gray50", "orangered2")) +
      theme_bw()
p1
p2
```
Analizamos la variable su_attempted. Irrelevante
```{r EDA16, echo=TRUE}

p <- data  %>%
  select(class, su_attempted) %>%
  na.omit() %>%
  ggplot(aes(x=su_attempted, colour=class)) +
    geom_density(lwd=2)
p

ggplot(data, aes(su_attempted)) + geom_bar()+ ggtitle("Número de intentos de ejecución del comando 'sudo'")
ggplot(data, aes(su_attempted,fill=class))+ geom_bar()+ ggtitle("Anomalías por número de intentos de ejecución del comando 'sudo'")
```

Análisis de num_root.Irrelevante
```{r EDA17, echo=TRUE}

p <- data %>% mutate(log10_num_root = log10(num_root+0.5)) %>%
  select(class, log10_num_root) %>%
  na.omit() %>%
  ggplot(aes(x=log10_num_root, colour=class)) +
    geom_density(lwd=2)
p


p2 <- ggplot(data = data, aes(x = class, y = log10(num_root+0.5), color = class)) +
      geom_boxplot(outlier.shape = NA) +
      geom_jitter(alpha = 0.3, width = 0.15) +
      scale_color_manual(values = c("gray50", "orangered2")) +
      theme_bw()

p2
```

Análisis de num_file_creations. Irrelevante
```{r EDA18, echo=TRUE}

p <- data %>% mutate(log10_num_file_creations = log10(num_file_creations+0.5)) %>%
  select(class, log10_num_file_creations) %>%
  na.omit() %>%
  ggplot(aes(x=log10_num_file_creations, colour=class)) +
    geom_density(lwd=2)
p


p2 <- ggplot(data = data, aes(x = class, y = log10(num_file_creations+0.5), color = class)) +
      geom_boxplot(outlier.shape = NA) +
      geom_jitter(alpha = 0.3, width = 0.15) +
      scale_color_manual(values = c("gray50", "orangered2")) +
      theme_bw()

p2
```

Análisis de num_shells. Irrelevante
```{r EDA19, echo=TRUE}

p <- data %>%
  select(class, num_shells) %>%
  na.omit() %>%
  ggplot(aes(x=num_shells, colour=class)) +
    geom_density(lwd=2)
p


p2 <- ggplot(data = data, aes(x = class, y = num_shells, color = class)) +
      geom_boxplot(outlier.shape = NA) +
      geom_jitter(alpha = 0.3, width = 0.15) +
      scale_color_manual(values = c("gray50", "orangered2")) +
      theme_bw()

p2
```

Análisis de num_access_files. Irrelevante
```{r EDA20, echo=TRUE}

p <- data %>%
  select(class, num_access_files) %>%
  na.omit() %>%
  ggplot(aes(x=num_access_files, colour=class)) +
    geom_density(lwd=2)
p


p2 <- ggplot(data = data, aes(x = class, y = num_access_files, color = class)) +
      geom_boxplot(outlier.shape = NA) +
      geom_jitter(alpha = 0.3, width = 0.15) +
      scale_color_manual(values = c("gray50", "orangered2")) +
      theme_bw()

p2
```

Análisis de num_outbound_cmds. Irrelevante
```{r EDA21, echo=TRUE}

p <- data  %>%
  select(class, num_outbound_cmds) %>%
  na.omit() %>%
  ggplot(aes(x=num_outbound_cmds, colour=class)) +
    geom_density(lwd=2)
p


p2 <- ggplot(data = data, aes(x = class, y = num_outbound_cmds, color = class)) +
      geom_boxplot(outlier.shape = NA) +
      geom_jitter(alpha = 0.3, width = 0.15) +
      scale_color_manual(values = c("gray50", "orangered2")) +
      theme_bw()

p2
```

Análisis de is_host_login. Irrelevante
```{r EDA22, echo=TRUE}

p <- data  %>%
  select(class, is_host_login) %>%
  na.omit() %>%
  ggplot(aes(x=is_host_login, colour=class)) +
    geom_density(lwd=2)
p


p2 <- ggplot(data = data, aes(x = class, y = is_host_login, color = class)) +
      geom_boxplot(outlier.shape = NA) +
      geom_jitter(alpha = 0.3, width = 0.15) +
      scale_color_manual(values = c("gray50", "orangered2")) +
      theme_bw()

p2
```

Análisis de is_guest_login. Irrelevante
```{r EDA23, echo=TRUE}

p <- data  %>%
  select(class, is_guest_login) %>%
  na.omit() %>%
  ggplot(aes(x=is_guest_login, colour=class)) +
    geom_density(lwd=2)
p


p2 <- ggplot(data = data, aes(x = class, y = is_guest_login, color = class)) +
      geom_boxplot(outlier.shape = NA) +
      geom_jitter(alpha = 0.3, width = 0.15) +
      scale_color_manual(values = c("gray50", "orangered2")) +
      theme_bw()

p2
```

Análisis de count. Relevante
```{r EDA24, echo=TRUE}

p <- data %>% mutate(log10_count = log10(count+0.5)) %>%
  select(class, log10_count) %>%
  na.omit() %>%
  ggplot(aes(x=log10_count, colour=class)) +
    geom_density(lwd=2)
p


p2 <- ggplot(data = data, aes(x = class, y = log10(count+0.5), color = class)) +
      geom_boxplot(outlier.shape = NA) +
      geom_jitter(alpha = 0.3, width = 0.15) +
      scale_color_manual(values = c("gray50", "orangered2")) +
      theme_bw()

p2
```

Análisis de srv_count. Parece relevante.
```{r EDA25, echo=TRUE}

p <- data %>% mutate(log10_srv_count = log10(srv_count+0.5)) %>%
  select(class, log10_srv_count) %>%
  na.omit() %>%
  ggplot(aes(x=log10_srv_count, colour=class)) +
    geom_density(lwd=2)
p


p2 <- ggplot(data = data, aes(x = class, y = log10(srv_count+0.5), color = class)) +
      geom_boxplot(outlier.shape = NA) +
      geom_jitter(alpha = 0.3, width = 0.15) +
      scale_color_manual(values = c("gray50", "orangered2")) +
      theme_bw()

p2
```

Análisis de serror_rate. Relevante.
```{r EDA26, echo=TRUE}

p <- data %>%
  select(class, serror_rate) %>%
  na.omit() %>%
  ggplot(aes(x=serror_rate, colour=class)) +
    geom_density(lwd=2)
p


p2 <- ggplot(data = data, aes(x = class, y = serror_rate, color = class)) +
      geom_boxplot(outlier.shape = NA) +
      geom_jitter(alpha = 0.3, width = 0.15) +
      scale_color_manual(values = c("gray50", "orangered2")) +
      theme_bw()

p2
```

Análisis de srv_serror_rate. Relevante.
```{r EDA27, echo=TRUE}

p <- data  %>%
  select(class, srv_serror_rate) %>%
  na.omit() %>%
  ggplot(aes(x=srv_serror_rate, colour=class)) +
    geom_density(lwd=2)
p


p2 <- ggplot(data = data, aes(x = class, y = srv_serror_rate, color = class)) +
      geom_boxplot(outlier.shape = NA) +
      geom_jitter(alpha = 0.3, width = 0.15) +
      scale_color_manual(values = c("gray50", "orangered2")) +
      theme_bw()

p2
```

Análisis de rerror_rate. Parece relevante
```{r EDA28, echo=TRUE}

p <- data %>% mutate(log10_rerror_rate = log10(rerror_rate+0.5)) %>%
  select(class, log10_rerror_rate) %>%
  na.omit() %>%
  ggplot(aes(x=log10_rerror_rate, colour=class)) +
    geom_density(lwd=2)
p


p2 <- ggplot(data = data, aes(x = class, y = log10(rerror_rate+0.5), color = class)) +
      geom_boxplot(outlier.shape = NA) +
      geom_jitter(alpha = 0.3, width = 0.15) +
      scale_color_manual(values = c("gray50", "orangered2")) +
      theme_bw()

p2
```

Análisis de srv_rerror_rate. Podría ser relevante
```{r EDA29, echo=TRUE}

p <- data %>%
  select(class, srv_rerror_rate) %>%
  na.omit() %>%
  ggplot(aes(x=srv_rerror_rate, colour=class)) +
    geom_density(lwd=2)
p


p2 <- ggplot(data = data, aes(x = class, y = srv_rerror_rate, color = class)) +
      geom_boxplot(outlier.shape = NA) +
      geom_jitter(alpha = 0.3, width = 0.15) +
      scale_color_manual(values = c("gray50", "orangered2")) +
      theme_bw()

p2
```

Análisis de same_srv_rate. Relevante
```{r EDA30, echo=TRUE}

p <- data %>% mutate(log10_same_srv_rate = log10(same_srv_rate+0.5)) %>%
  select(class, log10_same_srv_rate) %>%
  na.omit() %>%
  ggplot(aes(x=log10_same_srv_rate, colour=class)) +
    geom_density(lwd=2)
p


p2 <- ggplot(data = data, aes(x = class, y = log10(same_srv_rate+0.5), color = class)) +
      geom_boxplot(outlier.shape = NA) +
      geom_jitter(alpha = 0.3, width = 0.15) +
      scale_color_manual(values = c("gray50", "orangered2")) +
      theme_bw()

p2
```

Análisis de diff_srv_rate. Relevante.
```{r EDA31, echo=TRUE}

p <- data %>% mutate(log10_diff_srv_rate = log10(diff_srv_rate+0.5)) %>%
  select(class, log10_diff_srv_rate) %>%
  na.omit() %>%
  ggplot(aes(x=log10_diff_srv_rate, colour=class)) +
    geom_density(lwd=2)
p

p2 <- ggplot(data = data, aes(x = class, y = log10(diff_srv_rate+0.5), color = class)) +
      geom_boxplot(outlier.shape = NA) +
      geom_jitter(alpha = 0.3, width = 0.15) +
      scale_color_manual(values = c("gray50", "orangered2")) +
      theme_bw()

p2
```

Análisis de srv_diff_host_rate. Relevante.
```{r EDA32, echo=TRUE}

p <- data %>% mutate(log10_srv_diff_host_rate = log10(srv_diff_host_rate+0.5)) %>%
  select(class, log10_srv_diff_host_rate) %>%
  na.omit() %>%
  ggplot(aes(x=log10_srv_diff_host_rate, colour=class)) +
    geom_density(lwd=2)
p

p2 <- ggplot(data = data, aes(x = class, y = log10(srv_diff_host_rate+0.5), color = class)) +
      geom_boxplot(outlier.shape = NA) +
      geom_jitter(alpha = 0.3, width = 0.15) +
      scale_color_manual(values = c("gray50", "orangered2")) +
      theme_bw()

p2
```

Análisis de dst_host_count. Relevante.
```{r EDA33, echo=TRUE}

p <- data  %>%
  select(class, dst_host_count) %>%
  na.omit() %>%
  ggplot(aes(x=dst_host_count, colour=class)) +
    geom_density(lwd=2)
p


p2 <- ggplot(data = data, aes(x = class, y = dst_host_count, color = class)) +
      geom_boxplot(outlier.shape = NA) +
      geom_jitter(alpha = 0.3, width = 0.15) +
      scale_color_manual(values = c("gray50", "orangered2")) +
      theme_bw()

p2
```

Análisis de dst_host_srv_count. Relevante
```{r EDA34, echo=TRUE}

p <- data  %>%
  select(class, dst_host_srv_count) %>%
  na.omit() %>%
  ggplot(aes(x=dst_host_srv_count, colour=class)) +
    geom_density(lwd=2)
p

p2 <- ggplot(data = data, aes(x = class, y = dst_host_srv_count, color = class)) +
      geom_boxplot(outlier.shape = NA) +
      geom_jitter(alpha = 0.3, width = 0.15) +
      scale_color_manual(values = c("gray50", "orangered2")) +
      theme_bw()

p2
```

Análisis de dst_host_same_srv_rate. Relevante.
```{r EDA35, echo=TRUE}

p <- data  %>%
  select(class, dst_host_same_srv_rate) %>%
  na.omit() %>%
  ggplot(aes(x=dst_host_same_srv_rate, colour=class)) +
    geom_density(lwd=2)
p


p2 <- ggplot(data = data, aes(x = class, y = dst_host_same_srv_rate, color = class)) +
      geom_boxplot(outlier.shape = NA) +
      geom_jitter(alpha = 0.3, width = 0.15) +
      scale_color_manual(values = c("gray50", "orangered2")) +
      theme_bw()

p2
```

Análisis de dst_host_diff_srv_rate. Relevante.
```{r EDA36, echo=TRUE}

p <- data %>%
  select(class, dst_host_diff_srv_rate) %>%
  na.omit() %>%
  ggplot(aes(x=dst_host_diff_srv_rate, colour=class)) +
    geom_density(lwd=2)
p

p2 <- ggplot(data = data, aes(x = class, y = dst_host_diff_srv_rate, color = class)) +
      geom_boxplot(outlier.shape = NA) +
      geom_jitter(alpha = 0.3, width = 0.15) +
      scale_color_manual(values = c("gray50", "orangered2")) +
      theme_bw()

p2
```

Análisis de dst_host_same_src_port_rate. Podría ser relevante
```{r EDA37, echo=TRUE}

p <- data  %>%
  select(class, dst_host_same_src_port_rate) %>%
  na.omit() %>%
  ggplot(aes(x=dst_host_same_src_port_rate, colour=class)) +
    geom_density(lwd=2)
p

p2 <- ggplot(data = data, aes(x = class, y = dst_host_same_src_port_rate, color = class)) +
      geom_boxplot(outlier.shape = NA) +
      geom_jitter(alpha = 0.3, width = 0.15) +
      scale_color_manual(values = c("gray50", "orangered2")) +
      theme_bw()

p2
```

Análisis de dst_host_srv_diff_host_rate. Relevante
```{r EDA38, echo=TRUE}

p <- data %>%
  select(class, dst_host_srv_diff_host_rate) %>%
  na.omit() %>%
  ggplot(aes(x=dst_host_srv_diff_host_rate, colour=class)) +
    geom_density(lwd=2)
p


p2 <- ggplot(data = data, aes(x = class, y = dst_host_srv_diff_host_rate, color = class)) +
      geom_boxplot(outlier.shape = NA) +
      geom_jitter(alpha = 0.3, width = 0.15) +
      scale_color_manual(values = c("gray50", "orangered2")) +
      theme_bw()

p2
```

Análisis de dst_host_serror_rate. Relevante.
```{r EDA39, echo=TRUE}

p <- data %>%
  select(class, dst_host_serror_rate) %>%
  na.omit() %>%
  ggplot(aes(x=dst_host_serror_rate, colour=class)) +
    geom_density(lwd=2)
p


p2 <- ggplot(data = data, aes(x = class, y = dst_host_serror_rate, color = class)) +
      geom_boxplot(outlier.shape = NA) +
      geom_jitter(alpha = 0.3, width = 0.15) +
      scale_color_manual(values = c("gray50", "orangered2")) +
      theme_bw()

p2
```

Análisis de dst_host_srv_serror_rate. Relevante
```{r EDA40, echo=TRUE}

p <- data %>%
  select(class, dst_host_srv_serror_rate) %>%
  na.omit() %>%
  ggplot(aes(x=dst_host_srv_serror_rate, colour=class)) +
    geom_density(lwd=2)
p


p2 <- ggplot(data = data, aes(x = class, y = dst_host_srv_serror_rate, color = class)) +
      geom_boxplot(outlier.shape = NA) +
      geom_jitter(alpha = 0.3, width = 0.15) +
      scale_color_manual(values = c("gray50", "orangered2")) +
      theme_bw()

p2
```

Análisis de dst_host_rerror_rate. Irrelevante.
```{r EDA41, echo=TRUE}

p2 <- data  %>%
  select(class, dst_host_rerror_rate) %>%
  na.omit() %>%
  ggplot(aes(x=dst_host_rerror_rate, colour=class)) +
    geom_density(lwd=2)
p2


p2 <- ggplot(data = data, aes(x = class, y = dst_host_rerror_rate, color = class)) +
      geom_boxplot(outlier.shape = NA) +
      geom_jitter(alpha = 0.3, width = 0.15) +
      scale_color_manual(values = c("gray50", "orangered2")) +
      theme_bw()

p2
```


Análisis de dst_host_srv_rerror_rate. Relevante.
```{r EDA42, echo=TRUE}

p <- data %>%
  select(class, dst_host_srv_rerror_rate) %>%
  na.omit() %>%
  ggplot(aes(x=dst_host_srv_rerror_rate, colour=class)) +
    geom_density(lwd=2)
p


p2 <- ggplot(data = data, aes(x = class, y = dst_host_srv_rerror_rate, color = class)) +
      geom_boxplot(outlier.shape = NA) +
      geom_jitter(alpha = 0.3, width = 0.15) +
      scale_color_manual(values = c("gray50", "orangered2")) +
      theme_bw()

p2
```


# Modelos de Aprendizaje Máquina
```{r Algoritmo}
data <- Train_data[1:(nrow(Train_data)/2), ]

data_test <-Train_data[(nrow(Train_data)/2):nrow(Train_data),]



datos_train_t=data%>%
  select(duration, protocol_type, service, flag, src_bytes, dst_bytes, wrong_fragment, logged_in, count, srv_count, serror_rate, srv_serror_rate, rerror_rate, srv_rerror_rate, same_srv_rate, diff_srv_rate, srv_diff_host_rate, dst_host_count, dst_host_srv_count,  dst_host_same_srv_rate, dst_host_diff_srv_rate, dst_host_same_src_port_rate, dst_host_srv_diff_host_rate, dst_host_serror_rate, dst_host_srv_serror_rate, dst_host_srv_rerror_rate)

datos_train_t$service=as.numeric(as.factor(datos_train_t$service))
datos_train_t$protocol_type=as.numeric(as.factor(datos_train_t$protocol_type))
datos_train_t$flag=as.numeric(as.factor(datos_train_t$flag))

datos_train_t
data
datos_test_t

datos_test_t=data_test%>%
  select(duration, protocol_type, service, flag, src_bytes, dst_bytes, wrong_fragment, logged_in, count, srv_count, serror_rate, srv_serror_rate, rerror_rate, srv_rerror_rate, same_srv_rate, diff_srv_rate, srv_diff_host_rate, dst_host_count, dst_host_srv_count,  dst_host_same_srv_rate, dst_host_diff_srv_rate, dst_host_same_src_port_rate, dst_host_srv_diff_host_rate, dst_host_serror_rate, dst_host_srv_serror_rate, dst_host_srv_rerror_rate)

datos_test_t$service=as.numeric(as.factor(datos_test_t$service))
datos_test_t$protocol_type=as.numeric(as.factor(datos_test_t$protocol_type))
datos_test_t$flag=as.numeric(as.factor(datos_test_t$flag))


cl=factor(data$class)
k1=knn(cl=cl, train=datos_train_t, test=datos_train_t, k=3, prob=TRUE)
table(k1, cl)


cl_test=factor(data_test$class)
k1=knn(cl=cl,train=datos_train_t,test=datos_test_t,k=3,prob=TRUE)
table(k1,cl_test)

```
```{r knn v2}
datos_train_t=data%>%
  select(protocol_type, service, flag, src_bytes, dst_bytes, wrong_fragment, logged_in, count, srv_count, serror_rate, srv_serror_rate, same_srv_rate, diff_srv_rate, srv_diff_host_rate, dst_host_count, dst_host_srv_count,  dst_host_same_srv_rate, dst_host_diff_srv_rate, dst_host_srv_diff_host_rate, dst_host_serror_rate, dst_host_srv_serror_rate)

datos_train_t$service=as.numeric(as.factor(datos_train_t$service))
datos_train_t$protocol_type=as.numeric(as.factor(datos_train_t$protocol_type))
datos_train_t$flag=as.numeric(as.factor(datos_train_t$flag))

datos_train_t
data
datos_test_t

datos_test_t=data_test%>%
  select(protocol_type, service, flag, src_bytes, dst_bytes, wrong_fragment, logged_in, count, srv_count, serror_rate, srv_serror_rate, same_srv_rate, diff_srv_rate, srv_diff_host_rate, dst_host_count, dst_host_srv_count,  dst_host_same_srv_rate, dst_host_diff_srv_rate, dst_host_srv_diff_host_rate, dst_host_serror_rate, dst_host_srv_serror_rate)

datos_test_t$service=as.numeric(as.factor(datos_test_t$service))
datos_test_t$protocol_type=as.numeric(as.factor(datos_test_t$protocol_type))
datos_test_t$flag=as.numeric(as.factor(datos_test_t$flag))


cl=factor(data$class)
k1=knn(cl=cl, train=datos_train_t, test=datos_train_t, k=3, prob=TRUE)
table(k1, cl)


cl_test=factor(data_test$class)
k1=knn(cl=cl,train=datos_train_t,test=datos_test_t,k=3,prob=TRUE)
table(k1,cl_test)
```


```{r DT}
datos_train_t=data%>%
  select(duration, protocol_type, service, flag, src_bytes, dst_bytes, wrong_fragment, logged_in, count, srv_count, serror_rate, srv_serror_rate, rerror_rate, srv_rerror_rate, same_srv_rate, diff_srv_rate, srv_diff_host_rate, dst_host_count, dst_host_srv_count,  dst_host_same_srv_rate, dst_host_diff_srv_rate, dst_host_same_src_port_rate, dst_host_srv_diff_host_rate, dst_host_serror_rate, dst_host_srv_serror_rate, dst_host_srv_rerror_rate)


datos_test_t=data_test%>%
  select(duration, protocol_type, service, flag, src_bytes, dst_bytes, wrong_fragment, logged_in, count, srv_count, serror_rate, srv_serror_rate, rerror_rate, srv_rerror_rate, same_srv_rate, diff_srv_rate, srv_diff_host_rate, dst_host_count, dst_host_srv_count,  dst_host_same_srv_rate, dst_host_diff_srv_rate, dst_host_same_src_port_rate, dst_host_srv_diff_host_rate, dst_host_serror_rate, dst_host_srv_serror_rate, dst_host_srv_rerror_rate)


cl_train=factor(data$class)
datos_train_t=as.data.frame(datos_train_t)
datos_test_t=as.data.frame(datos_test_t)
dt1=rpart(cl_train~.,data=datos_train_t,control = rpart.control(cp = 0.01))
rpart.plot(dt1)

cl_test=factor(data_test$class)
table(predict(dt1,datos_train_t,type="class"),cl_train)
table(predict(dt1,datos_test_t,type="class"),cl_test)


```



# Resultados

## Explicabilidad

# Evaluación

# Conclusiones

